# 请教陈版关于销售折扣的会计处理

提问人：墨 1990 时间：2019-05-13 23:23:53
A 公司为商贸公司，主要销售甲产品，B 公司为大型零售企业，A、B 公司长期合作，B 公司零售的甲产品均由A 公司供应，另外约定A 公司零售过程对甲产品的促销费用由 B公司承担（促销活动由 AB公司合作），由于产品的季节性很强，甲产品在春节时候的需求旺盛，故该产品的促销时点一般在过年前，在此期间的促销费用均由 B 公司承担，并在过年后以销售折扣的形式返还给 A，对B 公司在春节促销的产品，A 公司一般在上年 11-12月期间供应到位并确认收入，导致 11-12 月收入及毛利较大，但是春节促销的费用 A 公司后面需要以折扣的形式返还给 B（金额对利润影响较大），会导致 A 公司次年第一季度利润非常低，目前 A 公司认为收入与成本费用应当配比，直接在 12 月预估了一笔促销费用（销售费用），次年再冲销。
请问陈版，对于该项促销费应当在哪个期间入账？应如何进行账务处理

回答人：chenyiwei
这种做法具有一定的合理性。如果根据合作协议或者以往的惯例，能够合理估计本企业（A）将承担所销售的产品在期后的销售费用，且金额可以合理估计的，则相当于一项期后返利安排，应当在资产负债表日予以预提。但个人理解，这种情况下的预提不应确认销售费用，而是冲减 A 的收入更为合适。